# 统一的会计政策

提问人：木叶白牙 时间：2013-09-25 21:48:50
陈版您好：有个小问题请教 准则对于同一集团内的母子公司允许采用不同的会计政策，但在编制合并会计报表的时候需要将子公司的会计政策按照母公司的会计政策进行调整，然后再合并，但在实务中我们经常会碰到，集团要求集团内所有公司采用统一的会计政策。这里的统一的会计政策和前面提到的矛盾吗？应该怎么理解这两者的异同？有的观点说这两个不矛盾，只是理解角度不同，应该怎么理解？@chenyiwei

回答人：chenyiwei
应不矛盾。站在各个会计主体自身的立场，其自身财务报表中自然在准则范围内有会计政策选择权，不同会计主体的个别报表层面就同一事项的会计政策可以不一致。当然实务操作中保持各成员企业会计政策一致性也可以降低编制合并报表的难度和成本，所以也经常见到。

提问人：飘雪～ 时间：2014-04-03 23:54:26
陈版，集团合并时，海外子公司按照当地的会计政策（包括坏账计提、折旧计提等），并由当地的会计师出具报告，站在集团合并的角度该如何处理？
1 ）当地的会计师根据当地的市场风险计提准备，故站在会计信息的准确性按照当地的会计政策合并；
2 ）由于集团统一会计政策，要求对所有子公司的会计政策进行统一调整？
上面那个处理比较妥当？
我也有点晕了。按照方法 1 审计报告没法披露，但是个人觉得更能反映子公司的实际业绩情况；

回答人：chenyiwei
请注意区分会计政策和会计估计的界限。母子公司并不要求必须统一会计估计。

提问人：飘雪～ 时间：2014-04-04 00:01:14
A为上市公司，B为A的关联方，C为A的供应商。B有部分房产，A欠C采购款。
现在A 拟以B的房产向C支付货款，但为了避免关联交易，按照以下情况处理；
C将应收A的债权转让给B，同时取得B的房产，同时通知A向B支付货款。请问该交易中A与B是否涉及关联交易。
个人理解该交易中AB之间不存在关联交易，但是期末往来未结清时存在管理往来。请问陈版是否准确？

回答人：chenyiwei
这些步骤都是一揽子交易，应作为一个整体来看，我认为还是难以避免关联交易的认定和披露。